臺灣臺北地方法院民事判決　　　　　　　　　　　　　九十三年度再易字第一九號
　　再審原告　　永晉股份有限公司
　　法定代理人　乙○○
　　再審被告　　展元貿易有限公司
　　法定代理人　甲○○
右當事人間請求再審之訴事件，再審原告對本院民國九十二年十二月二十九日九十二
年度再易字第六二號確定判決提起再審之訴，本院判決如下：
　　主　　文
再審之訴駁回。
再審訴訟費用由再審原告負擔。
　　事　　實
甲、再審原告方面：
壹、聲明：
一先位聲明：
  (一)本院八十一年度北簡民字第五四０四號判決、八十一年度簡上字第五三六號判決
    、八十二年度再簡上字第三一號判決、八十四年度再易字第十四號判決、八十六
    年度再易字第十二號判決、八十九年度再易字第二號判決、九十一年度再易字第
    六號判決、九十一年度再易字第五三號判決、九十二年度再易字第十四號判決及
    九十二年度再易字第六二號判決均廢棄。
  (二)再審被告應給付再審原告新台幣（下同）六萬三千元及自民國七十六年八月一日
    起按年息百分之五計算之利息，及出庭雜費、業務損失費，以每日五千元計算。
二備位聲明：
  (一)同先位聲明之第一項。
  (二)再審被告應返還系爭硬度計，如有不能彌補瑕疪，依先位聲明第二項辦理。
貳、陳述：原確定判決有民事訴訟法第四百九十六條第一項第一款之再審事由：
　一所謂適用法規顯有錯誤，係指確定判決就事實審法院所確定之事實適用法規顯有
　  錯誤而言。又依司法院大法官釋字第一七七號解釋，確定判決消極不適用法規，
    顯然影響裁判者，屬民事訴訟法第四百九十六條第一項第一款所定適用法規顯有
    錯誤之範圍，應許當事人對之提起再審之訴，以貫徹憲法保障人民權益之本旨。
　二查九十一年度再易字第五三號判決理由，就「國立成功大學試驗報告檢驗之標準
　  試片是否為系爭瑕疵試片」乙節，屬事實認定問題，原確定判決以「縱有認定事
    實錯誤，取捨證據失當或判決不備理由之情形，亦與適用法規顯有錯誤有間」，
    既有成功大學試驗報告書之事實不予採用，自屬消極不適用民事訴訟法第三百五
    十五條第一項及第二百八十一條之規定。又九十二年再易字第十四號判決認定「
    原確定判決並未就兩造之爭執為任何事實認定」，此非前後矛盾？且原確定判決
    竟認為「並未述及本院九十一年度再易字第五十三號判決有何適用法規錯誤之情
    事，有該再審狀附於本九十二年度再易字第十四號卷可稽」，惟該狀已表明依民
    事訴訟法第二百七十九條規定，已依法發生自認效力之事實，再審原告不負舉證
    責任，法院亦不得就他造自認之事實調查證據，另為與其自認事實相反之判斷，
    再審被告於原審準備程序中陳稱：「上訴人（即再審原告），機器載來給我看後
    又載回去了」，即再審被告已自認機器已載來給再審原告，已依法生自認效力，
    則其主張再審原告又載回去，應負舉證責任，原確定判決之舉證責任分配錯誤，
    其適用法規顯有錯誤。
、證據：提出本院九十二年度再易字第六二號民事判決為證。
乙、再審被告方面：
　　本件未經言詞辯論逕行判決，再審被告未提出書狀作何聲明或陳述。
丙、本院依職權調閱九十二年度再易字第六二號民事卷宗全卷。
    理    由
一本件再審原告於九十三年一月十二日收受本院九十二年度再易字第六二號確定判決
  書，並於九十三年二月十日提起本件再審之訴，未逾民事訴訟法第五百條第一項規
  定之提起再審之訴應於三十日之不變期間內之規定，再審原告提起本件再審之訴，
  係屬合法，先予敘明。
二按再審形式上為新開始之訴訟程序，實質上係前訴訟之再開及續行，故再審之訴除
  須具備一般訴之合法要件及再審之合法要件外，須先審理有無民事訴訟法第四百九
  十六條或四百九十七條之再審理由後，始得進入實質上之原訴訟訴訟標的審理。合
  先敘明。查本件再審原告係對本院九十二年度再易字第六二號確定判決，認為有民
  事訴訟法第四百九十六條第一項第一款事由提起再審，是應優先審查九十二年度再
  易字第六二號確定判決有無該款再審理由。
三再審原告雖指摘九十一年度再易字第五三號判決理由，就「國立成功大學試驗報告
  檢驗之標準試片是否為系爭瑕疵試片」乙節，屬事實認定問題，原確定判決以「縱
  有認定事實錯誤，取捨證據失當或判決不備理由之情形，亦與適用法規顯有錯誤有
  間」，既有成功大學試驗報告書之事實不予採用，自屬消極不適用民事訴訟法第三
  百五十五條第一項及第二百八十一條之規定，又九十二年再易字第十四號判決認定
  「原確定判決並未就兩造之爭執為任何事實認定」，此非前後矛盾？且原確定判決
  竟認為「並未述及本院九十一年度再易字第五十三號判決有何適用法規錯誤之情事
  ，有該再審狀附於本九十二年度再易字第十四號卷可稽」，惟該狀已表明依民事訴
  訟法第二百七十九條規定，已依法發生自認效力之事實，再審原告不負舉證責任，
  法院亦不得就他造自認之事實調查證據，另為與其自認事實相反之判斷，再審被告
  於原審準備程序中陳稱：「上訴人（即再審原告），機器載來給我看後又載回去了
  」，即再審被告已自認機器已載來給再審原告，已依法生自認效力，則其主張再審
  原告又載回去，應負舉證責任，原確定判決之舉證責任分配錯誤，其適用法規顯有
  錯誤云云。惟查，再審原告指摘本院九十一年再易字第五三號及九十二年度再易字
  第十四號判決有適用法規顯有錯誤之再審事由，均與本院九十二年度再易字第六二
  號確定判決無涉，自難執為本件之再審理由。又原確定判決係就本院九十二年度再
  易字第十四號確定判決有無再審事由為判斷，並未就兩造之爭執為任何事實之認定
  ，自無違反民事訴訟法第二百七十九條規定之可言。至於再審原告其餘主張，均係
  就本院八十一年度北簡字第五四０四號、八十一年度簡上字第五三六號判決為指摘
  ，與原確定判決無涉。此外，再審原告並未具體指摘原確定判決有何其他消極不適
  用法規之情事，其仍執陳詞，指摘原確定判決適用法規顯有錯誤云云，核其內容，
  無非徒憑己見，漫指前訴訟程序歷審斟酌證據或認定事實為不當，均與民事訴訟法
  第四百九十六條第一項第一款之再審要件不符。所請廢棄改判，顯非正當，應不經
  言詞辯論，逕予駁回。
四據上論結，本件再審之訴為顯無理由，依民事訴訟法第五百零二條第二項、第七十
  八條，判決如主文。
中　　　華　　　民　　　國　　九十三　　年　　　三　　　月　　三十一　　日
    　　　                              民事第四庭審判長法　　　官　盧彥如
　　　　                                                法　　　官　周玫芳
　　　　　　　　　　　                                  法      官　劉又菁
右為正本係照原本作成
本判決不得上訴
中　　　華　　　民　　　國　　九十三　　年　　　四　　　月　　　一　　　日
      　　　                                            書　記　官　楊勝欽
